【裁判字號】    98,台附,40
【裁判日期】    980903
【裁判案由】    違反組織犯罪防制條例等罪刑事附帶民事訴訟
【裁判全文】
最高法院刑事附帶民事訴訟判決    九十八年度台附字第四０號
上  訴  人  美商黑保保、卡其他、史賓塞與吞那MAF 公司
法定代理人  肯尼斯
上  訴  人  甲○○（即謝謝國際聯合律師事務所）
被 上訴 人  乙○○
            丙○○
            國際通商法律事務所
上 列一 人
法定代理人  黃瑞明  住同上
被 上訴 人  國際通商法律事務所
                    設Two Embarcadero center 24th Floor
                    San Francisco,CA,USA00000-0000
法定代理人  John Mckenzie  住同上
被 上訴 人  丁○○○○ ○○○○○○○○○○○○ 住同上
            戊○○○ ○ ○○○○○○  住台北市○○○路207號12樓之1B
                           室
            庚○○  住同上
            博正法律事務所  設同上
兼上列一人
法定代理人  己○○  住同上
被 上訴 人  辛○○  住台北市○○路○段85號第一信託大樓8樓
            博欽法律事務所
                    設台北市○○路○段85號第一信託大樓8樓
            壬○○  住同上
            博欽法律事務所 Perkins Coie
                    設40th Floor Seattle, Washington,
                    00000-0000USA
上 列一 人
法定代理人  Tara L.Benson 住同上
被 上訴 人  癸○○○  設台北市○○○路○段555號
            巳○○○ Chinese Daily Journal
                    設1588 Corporate Center Dr.Moterey
                    Park, CA 91754 USA
兼上列二人
法定代理人  寅○○  住台北市○○○路○段555號
被 上訴 人  子○○  住同上
            丑○○  住同上
            卯○○  住同上
            辰○○  住同上
            午○○  住同上
            未○○  住同上
            日刊公司 Daily Journal Corporation
                    設355 S. Guand Ave., 34th Fl., Losan
                    geles, CA 90071 USA
上 列一 人
法定代理人  Gerald L.Salzman  住同上
被 上訴 人  申○○○○ ○○○○○ 住同上
            酉○○○ ○○○○○○○○
                    住915 East First Street LosAngeles,
                    CA 90012 USA
            戌○○○○○○○○○○○○ ○○○○ ○○○○○○○ 市報
                    設210 S. Spring Street Los Angeles,
                    CA90012 USA
上 列一 人
法定代理人  Roger M.Grace  住同上
被 上訴 人  亥○○○○ ○○○○○○○○○  住同上
            天○○○○○○ ○○○○○○住同上
            地○○  住台北市○○○路21號2樓之2
            宇○○  住748 W. Naomi Avenue,  Arcadia, CA
                    91007 USA
            宙○○  住同上
            玄○○○○○○ ○○ ○○○○○○
                    住24900 S.E. 41st Drive Issaquah, WA
                    98029 USA
            操縱工程公司 Operating Engineers Funds,Inc.
                    設100 E. Corson Street Pasadena, CA
                    91103 USA
            黃○○ ○○ ○○○○○○  住同上
            傑特和懷爾事務所
                    設225 South Lake Avernue Suite 200
                    Pasadena, CA 91101 USA
上 列一 人
法定代理人  Wayne Jett  住同上
被 上訴 人  Ａ○○○○○○○○○○ ○○ ○○○○○○○  住同上
            甲亥市協助陪審團委員會Municipal Court of the
            State of California
                    設 100 N. Garfield Ave. Pasadena, CA
                    91102 USA
上 列一 人
法定代理人  Karl W. Jaeger  住同上
被 上訴 人  Ｂ○○○○ ○○ ○○○○○○
                    住 200 N. Garfield Ave. Pasadena, CA
                    91101 USA
            Ｃ○○  住台北市○○街38巷21號
            Ｄ○○  住台北市○○○路201號7樓
            摩根事務所 Morgan, Lewis & Bockius, aka
                       Morgan, Lewis & Bockius, LLP
                    設 801 S. Grand Ave., 22nd Floor Los
                    angeles, CA 90017 USA
上 列一 人
法定代理人  Johm F.Hartigan  住同上
被 上訴 人  摩根事務所 Morgan, Lewis & Bockius, aka
                       Morgan, Lewis & Bockius, LLP
                    設2000 One Logan Square Philadel-
                    phia, PA 19103 USA
法定代理人  Francis M. Milone  住同上
            Alan L. Reed  住同上
被 上訴 人  摩根事務所 Morgan, Lewis & Bockius, aka
                       Morgan, Lewis & Bockius, LLP
                       設1800 M Street,  N.W.Washington,
                       D.C. 20036 USA
法定代理人  Markham Ball  住同上
被 上訴 人  摩根事務所 Morgan, Lewis & Bockius, aka
                       Morgan, Lewis & Bockius, LLP
                       設80 Raffles Place, 14-20 UOB Plaza
                       2 Singpore 048624
法定代理人  Stepen A. 乙申○○○○○  住同上
被 上訴 人  斜坡事務所 Sheppard, Mullin, 乙宇○○ter & Hamp-
            ton, L.L.P. aka  Sheppard, Mullin, 乙宇○○ter &
            Hampton
                    設Forty-Eighth Floor, 333 South Hope
                    Street Los Angeles,  California, USA
                    90071
法定代理人  Paul M.Reitler  住同上
被 上訴 人  Ｅ  ○  住台北市○○○路○段54號7樓
            康德國際法律事務所  設同上
上 列一 人
法定代理人  陸大為  住同上
被 上訴 人  香港商的近格傑顧問有限公司  Deacons and Cra-
            ham & James and Sly & Weigall (Taiwan)  Con-
            sultants Limited
                    設台北市○○○路○段54之11號7樓
兼上列一人
法定代理人  Ｆ○○○○ ○○○○○○ ○○○○○
                    住台北市○○○路○段54號7樓
被 上訴 人  的近格傑事務所（香港）Deacons Graham &James
                    設Alexandra House, 3rd-6th Floors,
                    Hong Kong
法定代理人  James Bertram  住同上
            Annie Wong  住同上
            John Rose  住同上
被 上訴 人  格傑事務所（洛杉磯） Graham & James, ada
                                 Graham & James,LLP
                    設Graham & James, 14th F1., 801 S.
                    figueroa Street, Los Angeles, CA
                    90017 USA
兼上列一人
法定代理人  Ｇ○○○○○○ ○○○○○○○○  住同上
被 上訴 人  Ｈ○○○○○ ○○ ○○○○○○
                    住Graham & James, One Maritime Plaza,
                    Suite 300 Sanfrancisce, CA 94111 USA
            Ｊ○○○○○○○ ○○ ○○○○○○○○○○
                    住2121 Avenue of the Stars 10th Floor,
                    Los Angeles, CA 90067 USA
            傑夫事務所（洛杉磯） Jeffer, Mangels, Butler
                       & Marmaro aka and LLP  設同上
上 列一 人
法定代理人  Ｉ○○○ ○○○○○○○  住同上
            Bruce P. Jeffer  住同上
被 上訴 人  甲ｘ商業銀行國家信託儲蓄股份有限公司 Bank of
            America  National  Turst And Saving Associa-
            tion    設台北市○○○路25號
法定代理人  Peter Banko  住同上
被 上訴 人  甲ｘ銀行 Bank of America
                    設No.345 Montgomery Street San Fran-
                    cisco, CA 94104 USA
法定代理人  David Coulter  住同上
被 上訴 人  吉普黨事務所 Gibson, Dunn & Crutcher
                    設10th Floor, Two Pacific Place 88
                    Queensway Hong Kong.
法定代理人  Charles R. Collin  住同上
            James Edward Bass  住同上
            Hsiao-Chiung Li住同上
被 上訴 人  吉普黨事務所 Gibson, Dunn & Crutcher, aka
                    設333 South Grand Avenue LosAngeles
                    California, USA 00000-00000
            吉普黨事務所 Gibson, Dunn & Curtcher, LLP
                    設同上
上 列二 人
法定代理人  Ｏ○○○○○ ○○ ○○○○○  住同上
被 上訴 人  Ｋ○○○○○○ ○○○○○○ ○○○○○○○○○○
                    住333 South Grand Avenue, 48th F1.,
                    LosAngeles California, USＺ 0000000000
            Ｌ○○○○○○ ○○ ○○○○○○○○  住同上
            Ｍ○○○○○○ ○○ ○○○○  住同上
            Ｎ○○○○○○○ ○○ ○○○○○○  住同上
            Ｏ○○○○○ ○○ ○○○○○  住同上
            柯梅尼事務所 O'Melveny & Myers
                    設1104 Lippo Tower Lippo Center 89
                    Queensway, Central Hong Kong
兼上列一人
法定代理人  Ｐ○○  住同上
被 上訴 人  柯梅尼事務所 O'Melveny & Myers
                    設400 South Hope Street LosAngeles,
                    California, USA 00000-0000
法定代理人  Charles Bender  住同上
被 上訴 人  Ｑ○○○○○○ ○○○○○○○ ○○○○  住同上
            Ｒ○○○○○○ ○○ ○○○○○○
                    住23632 Calabasas Road Suite 105 Ca-
                    labasas, CA 902 USA
            Ｓ○○○○○ ○○○○○○○○○○
                    住Suite 2, 1004 Arroyo Drive South
                    Pasadena CA 9130
            Ｔ○○○○○ ○○○○○ ○○○○○○○○○○○○○○ ○○○
                    住1122 East Green Steet Pasadena, CA
                    USA
            Ivy Tak Ling Yuen  住同上
            Ｕ○○○○○ ○○○  住同上
            Ｖ○○○○ ○○○○ ○○○○○  住同上
            Ｗ○○○○ ○○○  住同上
            Ｘ○○○○○ ○○○○○○
                    住19592 E. Miraloma Way Walnut, CA
                    91789 USA
            Ｙ○○○○○ ○○○○○ ○○○○○
                    住65 Nassau St. 9C, New York N.Y.
                    10038 USA
            Ｚ○○○○○○○○ ○○○○○ ○○○○○○
                    住3852 E. Colorado Blvd, Pasadena CA
                    91107 USA
            些坡蔘法律事務所 Severson & Werson, aka
                             Severson & Werson, LLP
                    設 1 Embarcadero Center 26th F1. San
                    francisco CA 94111 USA
上 列一 人
法定代理人  Patricia L. McClaran  住同上
被 上訴 人  路易士法律事務所  Lewis,  D'Amato Brisbois &
                              Bisggard, aka
                              Lewis,  D'Amato Brisbois &
                              Bisggard, LLP
                    設 221 N. Figueroa Street Suite 1200
                    Los Angeles CA 90012 USA
法定代理人  Roy M. Brisbois  住同上
被 上訴 人  ａ○○○○○ ○○○○○○○○ ○○○○○○ ○○○ 住同上
            曼欺蔘法律事務所 Murchison &Cumming
                    設Chase Plaza 801 South Grand Ave.
                    Suite 900 Los Angeles, CA 90017 USA
上 列一 人
法定代理人  E dmud G. Farrell 住同上
被 上訴 人  ｂ○○○○○ ○○○○○○○○○ ○○○○
                    住445 S. Figueroa Street 31st Floor
                    Los Angeles. CA 90071 USA
            牛沙門等聯合律師事務所 Nossaman Guthner Knox
            & Elliot  住同上
兼上列一人
法定代理人  ｃ○○○○○ ○○○ ○○○○○ ○○○  住同上
被 上訴 人  佛不來法律事務所 Fulbright & Jaworski,aka
                             Fulbright & Jaworski,LLP
                    設The Hong Kong Club Building 19th
                    Fl. 3A Chater Road, Central Hong Kong
法定代理人  Jeffrey A. Blount  住同上
被 上訴 人  ｄ○○○○○ ○○ ○○○
                    住Preston Gates & ellis LLP 2901
                    central Plaza 1 Harbour Road Wanchai
                    Hong Kong
            佛不來法律事務所 Fulbright & Jaworski,aka
                             Fulbright & Jaworski,LLP
                    設865 S. Figueroa Street 29th F1.,
                    Los Angeles, CA 90017 USA
兼上列一人
法定代理人  Harry Lee Hathaway  住同上
被 上訴 人  ｅ○○○○ ○○ ○○○○○○○○○
                    住865 S. Figueroa Street 29th F1.,
                    Los Angeles, CA 00000-0000 USA
            昆等事務所 Quinn, Kully & Morrow
                    設 520 South Grand Avenue, 8th Floor
                    Los Angeles, CA 90071,USA
兼上列一人
法定代理人  John Joseph  uinn Jr.  住同上
被 上訴 人  ｆ○○○○ ○○○○○○ ○○○○○
                    住777 South Figueroa Street, 44th
                    F1., L.A. CA 90017 USA
            ｇ○○○ ○○ ○○○○○○○
                    住520 South Grand Avenue, 8th Floor
                    Los Angeles, CA 90071,USA
            ｈ○○○○○○ ○○○○○○○○○住同上
            ｉ○○○○○ ○○○ ○○○○
                    住510 S. Marengo Ave Pasadena CA 91101
                    USA
            ｊ○○○○○ ○○ ○○○○○○
                    住101 California Street, Suite 2300,
                    San Francisco, CA 94111 USA
            ｋ○○ ○○ ○○○○○○○  住同上
            ｌ○○○ ○○○○○  住同上
            ｍ○○○○○ ○○ ○○○○○○
                    住111 N. Hill street, Los Angeles,
                    CA 90012 USA
            Jerold A. Krieger  住同上
            ｎ○○○○○ ○○○○○  住同上
            甲亥地方協助陪審委員會 The Superior Court of
            the State of California   設同上
上 列一 人
法定代理人  Gary Klausner  住同上
被 上訴 人  ｏ○ ○○○○○○○ ○○○○○○○
                     住507 Sethany Rd. Burbank, CA 91504
                     USA
            ｐ○○○○○○○ ○○ ○○○○○○○  住Dr. west Santa Ana, CA
                                 92702 USA
            ｑ○○○○ ○○○○○○ ○○○○○○○
                    住300 South Spring Street, Third Fl-
                    oor, Div. One, Los Angeles, CA 90013
                    USA
            ｒ○○○○○ ○○○○○○○○ ○○○○○  住同上
            ｓ○○○○○ ○○○○○○○○ ○○○○○○  住同上
            ｔ○○○○○○ ○○ ○○○○○○○○○
                    住300 South spring Street 4th F1.,
                    Los Angeles CA 90013 USA
            ｕ○○○ ○○ ○○○○○○  住同上
            ｖ○○○○○○ ○○ ○○○○○○○○○   住同上
            ｗ○○○○○○○ ○○○○ ○○○○○○○  住同上
            ｘ○○○○○ ○○ ○○○○○ ○○○○○  住同上
            ｙ○○○○○○ ○○ ○○○○○○  住同上
            甲甲○○○ ○○○ ○○○○○○○○  住同上
            甲乙 ○○○○○○ ○○○○○○○  住同上
            甲丙○○○○ ○○ ○○○○○ ○○○  住同上
            甲亥審查委員會 The Court of Appeal of the
            State of California  設同上
兼上列一人
法定代理人  ｚ○○○ ○○○○○○○ ○○○○○  住同上
被 上訴 人  裁判員懲戒公司 Commission On Judicial Per-
            formance
                    設101 Howard Street, Suite 300, San-
                    Francisco, CA 94105 USA
法定代理人  Victoria B. Henley  住同上
被 上訴 人  甲丁○○○○ ○○○○○ ○○○○○○○○○
                    住UCSF 10F Legal Coord. 500 Pamassus
                    Ave. San Francisco CA 94143 USA
            甲戊○○○○ ○○○○○○ ○○○○○○○○
                    住555 Franklin Street, San Francisco
                    CA 94102 USA
            甲己○○○ ○○○○ ○○○○○○  住同上
            甲庚○○○○○ ○○○○○ ○○○○○○○ ○○○  住同上
            甲辛○○○ ○○○○○○○○○ ○○○  住同上
            甲壬○○○○○ ○○ ○○○○○○○  住同上
            甲癸○○○ ○○ ○○○○○○  住同上
            甲子○○○○○○ ○○ ○○○○  住同上
            甲丑○○○○○○ ○○ ○○○○○○○  住同上
            甲亥律師公會公司 The State Bar of Califor-
            nia   設同上
上 列一 人
法定代理人  Marc C. Adelman
                    住2178 fifth Avenue San Diego, CA
                    92103 USA
被 上訴 人  甲寅○○○ ○○○○○ ○○○○○○○
                    住12100 Wilshire Blvd. 1600, Los
                    Angeles, CA 90025 USA
            甲卯○○○○ ○○ ○○○○○○○ 住同上
            甲辰○○○○○○ ○○ ○○○○○○○○○  住同上
            甲巳○○ ○○ ○○○○○○○○
                    住484 Lake Park Ave., 19  Oakland,
                    CA 94610 USA
            甲亥律師公會審查委員會   The State Bar Court
            of the State Bar of California
                    設 1149 South Hill Street, Los Ange-
                    les, CA 90015 USA
兼上列一人
法定代理人  甲午○○○ ○○ ○○○○○○  住同上
被 上訴 人  甲辰○○○○○○ ○○ ○○○○○○○○○
                    住1149 South Hill Street, 4th Floor,
                    Los Angeles, CA 90071 USA
            甲未○○○○○○○○○ ○○ ○○○○○○○○  住同上
            甲申○○○ ○○ ○○○○○○
                    住415 W. Ocean Blvd., Dept.245, Long
                    Beach, CA 90802 USA
            甲酉○○○○ ○○ ○○○○○
                    住100 Van Ness Ave., 28th Follr San-
                    Francisco. CA 00000-0000 USA
            甲戌○○ ○○ ○○○○○
                    住303 Second Street South Tower,
                    Eighth Floor, SanFrancisco, CA 94107
                    USA
            甲亥最後解釋委員會 The Supreme Court of  Ca-
            lifornia  設同上
上 列一 人
法定代理人  Ronald Marc George  住同上
被 上訴 人  甲亥 The State of California
                    住State Capital Building Sacramento,
                    CA 95814 USA
法定代理人  Pete Wilson  住同上
被 上訴 人  甲天○○ ○○○○○○○
                    住1300 I Street P.O, Box 944255 San-
                    cramento, CA 00000-0000 USA
            甲地○○○ ○○ ○○○○○○○  住同上
            甲宇○○ ○○ ○○○○○○  住同上
            甲亥財政部  State Treasurers Office of the
                        State of Callifornia
                    設915 Capitol Mall Room 110 Sac ra-
                    mento, CA 95814 USA
上 列一 人
法定代理人  Matthew Kip Fong aka Matthew Kip Wong
                    住同上
被 上訴 人  甲亥稅務局  Franchise Tax Board of the State
            of California
                    設P.O. Box 550 Sacramento, CA 95812
                    USA
法定代理人  Gerald Goldberg  住同上
被 上訴 人  甲宙○○ ○○○○○○○○ ○○○○○○
                    住312 N. Spring St. Los Angeles, CA
                    90012 USA
            甲玄○○○○○ ○○○○ ○○○   住同上
            甲黃○○○○○ ○○○○○○ ○○○○○○○  住同上
            甲Ａ○○○ ○○ ○○○○○○  住同上
            聯邦地方協助審委員會 United State District
            Court  設同上
            甲Ｂ○○○○○ ○○○○○○ ○○○   住同上
            甲Ｃ○○○○○ ○○ ○○○○  住同上
            聯邦地方班克拉協助陪審委員會United States
            Bankruptcy Court
                    設255 E. Temple Street Los Angeles,
                    CA 90012 USA
兼上列一人
法定代理人  甲Ｄ○○○ ○○○○○○○  住同上
被 上訴 人  甲Ｅ○○ ○○ ○○○○○○
                    住751 W. Santa Ana Blvd Santa Ana CＺ
                    00000 0000
            甲Ｆ○○○○ ○○ ○○○○○○
                    住121 Spear Street, P.O. Box 193939
                    San Francisco, CA 00000-0000 USA
            甲Ｇ○○○ ○○ ○○○○   住同上
            甲Ｈ○○○ ○○ ○○○○○○  住同上
            聯邦審查委員會第九分會 United State Court of
            Appeals for the Ninth Circiut  設同上
上 列一 人
法定代理人  J. Clifford Wallace  住同上
被 上訴 人  甲Ｉ○○○○ ○○ ○○○○○○○  住同上
            甲Ｊ○○○○○ ○○ ○○○○○○○
                    住50 W. Liberty Street, 950 Reno, Nv
                    89501 USA
            甲Ｋ○○○○ ○○ ○○○○○
                    住121 Spear Street, P.O. Box 193939
                    San Francisco, CA 00000-0000 USA
            甲Ｌ○○○ ○○ ○○○○○  住同上
            甲Ｍ○○○○ ○○○○○○○○  住同上
            甲Ｎ○○○○ ○○ ○○○○○○  住同上
            甲Ｏ○○○ ○○ ○○○○○○○○  住同上
            甲Ｆ○○○○ ○○ ○○○○○○  住同上
            甲Ｐ○○○   住同上
            甲Ｑ○○○   住同上
            甲Ｒ○○ ○○○○○○  住同上
            聯邦審查委員會乙戊分會United State the Court
            of Appeals For the District of Columbia Cir-
            cuit
                    設333 Constituiton Ave., N.W. Wa-
                    shington, D.C. 20001 USA
上 列一 人
法定代理人  乙申○○○○○ 住同上
被 上訴 人  聯邦最後解釋委員會 The Supreme Court of the
            United States
                    設One First Street, NE, Washington,
                    D.C. 20543 USA
法定代理人  William H. Rehnquist   住同上
被 上訴 人   Sandra Day O'Connor  住同上
            甲Ｓ○○○○○ ○○○○○○  住同上
            甲Ｔ○○○○○ ○○○○ ○○○○○○○  住同上
            甲Ｕ○○○ ○○○○○○○ ○○○○○○  住同上
            甲Ｖ○○○○○○ ○○○○○○  住同上
            甲Ｗ○○ ○○○○○ ○○○○○○○○  住同上
            甲Ｘ○○○○○ ○○ ○○○○○○  住同上
            甲Ｙ○○○○○○○○○ ○○○○○  住同上
            甲ｘ財政部United States Deapartment of Trea-
            sury
                    設 1500 Pennsylvania Avenue., NW Wa-
                    shington, D.C. 20220 USA
上 列一 人
法定代理人  Robert Rubin  住同上
被 上訴 人  甲ｘ國稅局 United States Internal Revenue
            Service
                    設1111 Constitution Blvd. Washington
                    D.C. 20224 USA
法定代理人  Margaret Milner 乙宇○○ardson  住同上
被 上訴 人  甲Ｚ○○ ○○ ○○○○
                    住 A. E. Smith Office Building, 22nd
                    Floor P.O.Box 7013, Capitol Station
                    Annex Albany, N.Y. 00000-0000
            甲ａ○○○○○○ ○○ ○○○○○○○
                    住P.O. Box 7288, Capitol Station Al-
                    bany, N.Y. 12224 USA
            甲ｂ○ ○○○○○○  住同上
            甲ｃ○○ ○○ ○○○○○○○○○ ○○○  住同上
            甲ｄ○○○○ ○○ ○○○○○  住同上
            甲ｅ○○○○○ ○○ ○○○○○○○○○○  住同上
            甲ｆ○○○○ ○○ ○○○○
                    住20 Eagle Street, Albany, N.Y. 12207
                    USA
            甲ｇ○○○○ ○ ○○○○○○○○○  住同上
            甲ｈ○○○○ ○○○○○ ○○○○○  住同上
            甲ｉ○○○○ ○○ ○○○○○○  住同上
            甲ｊ○○○○ ○○○○○○○○○ ○○○○○○○○  住同上
            甲ｋ○○○○○ ○○ ○○○○○○住同上
            甲ｌ○○○○ ○ ○○○○○○○○○○  住同上
            甲ｍ○○○○ ○ ○○○○○  住同上
            甲ｎ○○○○○ ○○○○○○  住同上
            紐約協助陪審團委員會第三分會State of NewYork
            , Supreme Court Appellate Division,  Third
            Department
                    設P.O. Box 7288 Capitol Station Al-
                    bany, NY 12224 USA
兼上列一人
法定代理人  甲ａ○○○○○○ ○○ ○○○○○○○  住同上
被 上訴 人  甲ｂ○ ○○○○○○  住同上
            甲ｃ○○ ○○ ○○○○○○○○○ ○○○  住同上
            甲ｄ○○○○ ○○ ○○○○○  住同上
            甲ｅ○○○○○ ○○ ○○○○○○○○○○  住同上
            甲ｏ○○○○○ ○○ ○○○○○○  住同上
            紐約審查委員會 Court of Appeal State of New
           York
                     設20 Eagle Street, Albany N.Y. 12207
            甲ｐ○ State of New York
                    設Executive Chambers. State
                    CapitolAlbany, NY 12224
上 列 一人
法定代理人  George Pataki  住同上
被 上訴 人  紐約專業委員會 State of New York, Committee
            on Professionalstandards, Third judicial
            Department
                    設GOV. A.E. Smith Office Building,
                    2nd floor P.O. Box 7013,Capitol
                    Station Annex Albany, N.Y. 12225 USA
法定代理人  甲Ｚ○○ ○○○○○○  住同上
被 上訴 人  甲ｑ○○ ○○ ○○ ○○○○○  住同上
            柯林法律事務所Collier, Shannon, Rill & Scott
                    設3050 K. Street, N.W.Suite 400, Wa-
                    shington D.C. 2000 USA
            甲ｒ○○○○○ ○○○○○  住同上
            甲ｓ○○○○○ ○○ ○○○○○○○  住同上
            甲ｔ○○○ ○○ ○○○○○○○  住同上
            甲ｕ○○○○○ ○○○○○○ ○○○○○○○○  住同上
            甲ｖ○○○○○ ○○○○○○ ○○○○  住同上
            洋基通運股份有限公司
                    設台北市○○○路○段82號1樓
上 列一 人
法定代理人  曾安雄  住同上
被 上訴 人  柯林法律事務所 Collier,Shannon, Rill & Scott
            LLP  Collier, Shannon, Rill & scott aka
                    設Level 12, 10 Barrack Street, Sydney
                    New South Wales 2000 Australia
            甲ｗ○○○○○ ○○ ○○○○○○○  住同上
            甲ｘ國際貿易委員會U.S. International Trade
            Commission
                    住 500E Street, S.W. Washington D.C.
                    20436 USA
上 列一 人
法定代理人  Marcia E. Miller 住同上
被 上訴 人  甲ｘ  設White House 1600 Pennsylvania Avenu,
                  N.W. Washington, D.C. USA
法定代理人  William Clinton 住同上
被 上訴 人  西加寧法律事務所 Schagrin & Associates
                    設1140 19th Street, N.W. Suite 600
                    Washington, D.C. 20036 USA
法定代理人  Roger B. Schagrin  住同上
被 上訴 人  甲ｙ ○○○○ ○○○○○○○  住同上
            甲ｚ○○○○○ ○○ ○○○○○
                    住  500, 11th Street N.W. Room 8040,
                    Washington, D.C. 20530
            甲ｘ商務部 U.S. Department of commerce
                    設 14th Street and Constitution Ave-
                    nue, N.W. Washington, D.C. 20230
上 列一 人
法定代理人  William Daley  住同上
被 上訴 人  甲ｘ國際貿易協助陪審委員會 United States Co-
            urt of International trad
                    設1 Federal Plaza  New York, N.Y.
                    10007 USA
法定代理人  Dominic L. Dicarlo  住同上
被 上訴 人  乙甲 ○○○○○○ ○○○○○○  住同上
            聯邦稅務協助陪審團委員會United State Tax Court
                    設400 Second Street N.W. Washington,
                    D.C. 20217 USA
兼上列一人
法定代理人  乙乙○○ ○○○ ○○○○○  住同上
被 上訴 人  乙丙○○○○○ ○○ ○○○○○○○  住同上
            乙丁○○○ ○○ ○○○○○○○  住同上
            乙戊  District of Columbia
                    設441 4th Street N.W. 11th F1. Wash-
                    ington, D.C. 20004 USA
上 列一 人
法定代理人  Marion Berry  住同上
被 上訴 人  乙己○○ ○○ ○○○○○
                    住555 4th Street  N.W. 10th Floor
                    Washington D.C. 20001 USA
            乙庚 ○○○○○ ○○○○○○○○  住同上
            乙辛○○○ ○○ ○○○○○○○○○○  住同上
            聯邦地方陪審團協助委員會 U.S. District Court
                    設333 Constitution Ave., Washington,
                    D.C. 20001 USA
兼上列一人
法定代理人  乙壬○○○ ○○ ○○○○○○○○ ○○○ 住同上
被 上訴 人  乙癸○○○ ○○○○○ ○○○○○○○○○○  住同上
            乙子○○○ ○○○○○○○  住同上
            乙丑○○○○○○○ ○○ ○○○○○  住同上
            乙寅○○○○ ○○ ○○○○○○  住同上
            乙卯○○  住同上
            乙辰○○○○○ ○○○○○○○  住同上
            乙巳○○○○○○○  住同上
            乙午○○○○○○  住同上
            乙未○○○○○   住同上
            乙申○○○○○   住同上
            乙酉○○○○○ ○○ ○○○○○○  住1 First Street N.E.
                                Washigton D.C.20543 USA
            乙戌○ ○○○○○○○  住717 Madison Place,N.W. Washi-
                         ngton, D.C. 20439 USA
            乙亥○ ○○○○○○○  住同上
            乙天○○○○○ ○○○○○○ ○○○○○  住同上
            乙地○○○ ○○ ○○○○○○  住同上
            乙宇○○  住同上
            乙宙○○○○  住同上
            乙玄○○ ○○ ○○○○○○  住同上
            乙黃○○○○  住同上
            乙Ａ○○○○  住同上
            乙Ｂ○○○○○○○  住同上
            乙Ｃ○○○  住同上
            乙Ｄ○○○○  住同上
            乙Ｅ○○○○  住同上
            乙Ｆ○○○○○  住同上
            聯邦審查委員會聯邦分會U.S. Court of Appeal
            for the Federal Circuit  設同上
上 列一 人
法定代理人  乙天○○○○○ ○○○○○○ ○○○○○  住同上
被 上訴 人  乙Ｈ○○ ○○ ○○○○○
                    住901 East Cary Street One James
                    Center 乙宇○○mond Virginia 23219, USA
            乙Ｉ○○ ○○ ○○○○○○○  住同上
            麥克魁等聯合事務所McGuirre, Woods, Battle &
            Boothe, Lip
                    設同上
兼上列一人
法定代理人  乙Ｇ○○○○ ○○○○○○  住同上
被 上訴 人  乙Ｉ○○ ○○ ○○○○○○○ III  住同上
            乙Ｊ○○ ○○ ○○○○○ 住同上
            乙Ｋ ○○○○○○○ ○○○○○○○ ○○○ 住同上
            乙Ｌ○  住台北市○○路131號
            乙Ｍ○  住同上
            乙Ｎ○  住同上
            乙Ｏ○  住同上
            乙Ｐ○  住同上
            乙Ｒ○  住同上
            乙Ｓ○  住同上
            乙Ｔ○  住同上
            台灣台北地方法院檢察署  設台北市○○路131號
兼上列一人
法定代理人  乙Ｑ○  住同上
被 上訴 人  乙Ｕ○  住台北市○○○路○段124號
            台灣高等法院檢察署  設同上
上 列一 人
法定代理人  吳英昭  住同上
被 上訴 人  法務部  設台北市○○○路○段130號
法定代理人  葉金鳳  住同上
被 上訴 人  乙Ｖ○  住台灣省花蓮縣花蓮市○○路15號
            乙Ｗ○  住台北市○○○路○段124號
            乙Ｘ○  住同上
            乙Ｙ○  住同上
            乙Ｚ○  住同上
            乙ａ○  住同上
            乙ｂ○  住同上
            乙ｃ○  住同上
            丙○○  住同上
            乙ｄ○  住同上
            乙ｅ○  住同上
            乙ｆ○  住同上
            乙ｇ○  住同上
            乙ｈ○  住同上
            乙ｉ○  住同上
            乙ｊ○  住高雄市○○路171號
            台灣台北地方法院  設台北市○○路131號
上 列一 人
法定代理人  陳義雄  住同上
被 上訴 人  乙ｋ○  住台北市○○○路201號7樓
            乙ｌ○  住同上
            乙ｍ○  住台北市○○路190號
            乙ｎ○  住台北市○○○路124號
            乙ｏ○  住同上
            乙ｐ○  住同上
            乙ｑ○  住同上
            乙ｒ○  住同上
            乙ｓ○  住同上
            乙ｔ○  住同上
被 上訴 人  台灣高等法院  設同上
兼上列一人
法定代理人  乙ｕ○  住同上
被 上訴 人  乙ｖ○  住台北市○○街○段6號
            乙ｗ○  住同上
            乙ｘ○  住同上
            最高法院  設同上
上 列一 人
法定代理人  林明德  住同上
被 上訴 人  司法院  設台北市○○○路124號
法定代理人  翁岳生  住同上
上列上訴人等因自訴被上訴人等違反組織犯罪防制條例等罪案件
，不服台灣高等法院中華民國九十五年十二月十三日第二審刑事
附帶民事訴訟判決（九十五年度重附民上字第三七號），提起上
訴，本院判決如下：
    主  文
上訴駁回。
    理  由
按因刑事訴訟諭知無罪、免訴或不受理之判決，而駁回原告附帶
民事訴訟之訴之判決，非對於刑事訴訟之判決有上訴時，不得上
訴，刑事訴訟法第五百零三條第二項規定甚明。此所稱「對於刑
事訴訟之判決有上訴」，專指有合法之上訴而言。本件原判決以
上訴人即原告甲○○等自訴被上訴人即被告乙○○等人刑事訴訟
部分，業經原審以刑事判決維持第一審諭知不受理之判決，駁回
上訴人等在第二審之刑事上訴（九十五年度上訴字第四一００號
），則上訴人等請求乙○○等負賠償責任之附帶民事訴訟亦失所
附麗，依刑事訴訟法第五百零三條第一項前段規定應予駁回；上
訴人等對於乙○○等人之刑事判決表示不服，提起第三審上訴，
然因其上訴違背法律上之程式，業經本院刑事判決從程序上予以
駁回。則刑事訴訟之判決，既未經合法之第三審上訴，依上揭說
明，上訴人自亦不得就本件附帶民事訴訟之判決提起第三審上訴
。上訴人等對之提起上訴，顯為法所不許，應予駁回。
據上論結，應依刑事訴訟法第四百九十條前段、第三百九十五條
前段，判決如主文。
中    華    民    國  九十八  年    九    月    三    日
                      最高法院刑事第二庭
                          審判長法官  莊  登  照
                                法官  陳  世  淙
                                法官  徐  昌  錦
                                法官  許  錦  印
                                法官  林  立  華
      本件正本證明與原本無異
                                      書  記  官
中    華    民    國  九十八  年    九    月    八    日
                                                Ａ

司法院資訊處製作；財團法人民間司法改革基金會備份。
